【裁判字號】    88,易,608
【裁判日期】    890920
【裁判案由】    傷害等
【裁判全文】
臺灣新竹地方法院刑事判決                        七八十八年度易字第六八號
    公  訴  人  臺灣新竹地方法院檢察署檢察官
    被      告  辛○○
    被      告  乙○○
    被      告  庚○○
    被      告  己○○
右列被告等因傷害等案件，經檢察官提起公訴 (八十八年度偵字第一七二七號)，本
院判決如左︰
    主  文
辛○○共同以強暴、脅迫使人行無義務之事及妨害人行使權利，累犯，處有期徒刑肆
月，如易科罰金以參佰元折算壹日。
庚○○共同以強暴、脅迫使人行無義務之事及妨害人行使權利，累犯，處有期徒刑參
月，如易科罰金以參佰元折算壹日。
乙○○共同以強暴、脅迫使人行無義務之事及妨害人行使權利，處有期徒刑參月，如
易科罰金以參佰元折算壹日。
己○○共同以強暴、脅迫使人行無義務之事及妨害人行使權利，處有期徒刑肆月，如
易科罰金以參佰元折算壹日。
扣案之本票壹紙、切結書壹紙，均沒收。
    事  實
一、辛○○於民國八十四年間因違反槍砲彈藥刀械管制條例案件，經本院以八十四年
    訴字第九四號判處有期徒刑九月，並於八十五年七月十日執行完畢，庚○○有違
    反麻醉藥品管理條例前科，經本院以八十六年訴字第二三五號判處有期徒刑六月
    ，並於八十七年八月十七日執行完畢，均不知警惕，因辛○○將己○○所有之電
    動玩具機台寄放於丁○○所經營之ＰＵＢ酒店內，無故遺失，辛○○懷疑係丁○○所處分；乙○○則係與丁○○合夥經營ＰＵＢ酒店，因酒店經營不善而倒閉，
    雙方均從未結算帳目，而均有債務糾紛。民國八十八年二月十四日凌晨零時三十
    分許，辛○○、乙○○、庚○○先後應朋友邀約至新竹縣竹北市全家樂ＫＴＶ店
    三０二號包箱內，辛○○見丁○○在場，隨即以電話告知己○○，己○○隨後亦
    趕到。辛○○、乙○○、庚○○、己○○四人夥同不詳姓名者一名共五人，基於
    共同之犯意聯絡，由該不詳姓名者以酒瓶丟擲丁○○頭部，並共同以徒手毆打丁○○之強暴方式，致丁○○受有雙眼、頭部、胸部、肩及手部多處瘀青及撞擊性
    氣胸等傷害（傷害部分撤回告訴），而迫使丁○○坦認有將辛○○所有之電動玩
    具機台處分、並願給付乙○○新台幣（下同）三萬元，辛○○等四人為保障其等
    之債權，旋脅迫丁○○開立五萬元本票一張交辛○○；三十萬元切結書一份交乙○○，而使人行無義務之事。並由辛○○將丁○○所有（登記於丁○○之母蕭寶
    鳳名下）車號ＬＯ－八一五０號之自小客車鑰匙取走，交由庚○○開走保管，要
    求丁○○取現金八萬元（即電動玩具機台五萬元、乙○○部分三萬元）換回本票
    、切結書及自小客車，而妨害丁○○行使自用小客車之權利。丁○○報警後，於
    同年月十五日十三時許，在新竹市○○路○段六六六號前交付現金八萬元時，為
    警當場查獲辛○○、乙○○、庚○○，並扣得本票、切結書各一份及車號ＬＯ－
    八一五０號之自小客車。
二、案經被害人丁○○訴由新竹縣警察局竹北分局報告台灣新竹地方法院檢察署檢察
    官偵查起訴。
    理  由
一、訊據被告辛○○、己○○、乙○○、戴宏銘雖坦認，右揭時地確有不知姓名之人
    向丁○○投擲酒瓶，惟否認有以強暴、脅迫之手段，要求丁○○簽立本票、切結
    書及交付自小客車，均辯稱：當時係丁○○坦認有將電動玩具機台處分，並願意
    給付辛○○五萬元、乙○○三萬元後，丁○○自願簽下本票、切結書及交付自小
    客車為擔保云云。惟查右揭事實除據被害人丁○○於警訊、檢察官偵查中指述不
    移外，復有本票、切結書各一紙、診斷證明書二份在卷可憑。佐以被告鍾勳於警
    訊及檢察官偵查中坦認：「是綽號振浩（即己○○）及他一名友人毆打丁○○」
    （偵查卷第九頁反面）、「我沒打他，是己○○朋友打的，因丁○○當時不承認
    有搬我的遊戲檯子一台，當時乙○○、庚○○均有在場，當時己○○的朋友有用
    酒瓶打丁○○的頭」（同上卷第二十二頁反面）、「（問開本票、將車子開走、
    答應給三萬元是丁○○頭被打之後才同意的？）是，本票應是己○○拿出來的」
    （同上卷第二十三頁）、「我沒打，是我的朋友打的，當時人很多不知何人打的
    」等語（同上卷第六十四頁）；被告乙○○供陳：被害人丁○○答應給伊三萬元
    時，頭部已受傷等語（同上卷第四四頁）；被告戴宏明供稱：「唱歌席間，丁○○和辛○○在談事情，我上廁所回來，看到丁○○頭受傷」、「辛○○、乙○○
    、己○○都和丁○○談，我在旁邊坐」等語（本院八十九年一月二十七日訊問筆
    錄，而證人即當時在場之丙○○亦證稱：有見一理平頭者用手被害人打臉頰等語
    （本院八十九年六月八日訊問筆錄），另證人甲○○證稱：伊當天見被告辛○○
    、乙○○、戴宏銘三人一起至案發現場等語（本院八十九年八月十日訊問筆錄）
    ，顯見被害人丁○○於簽立上開本票、切結書前確已受傷，且被害人丁○○遭毆
    打時，被告四人均在場，況被害人丁○○初則不承認有積欠被告辛○○、乙○○
    等人債務，經被告等人毆打後始承認，並願簽立本票、切結書並交付自小客車供
    為擔保，益臻被害人係因被告等之暴力、脅迫下始願為上開行為無疑，被告辛○○雖另請求傳訊當時在場之戊○○為證，然戊○○經本院數次傳訊均未到庭，且
    本件事證已明，已如前述，應無再予傳訊之必要，被告四人罪證至為明確，犯行
    洵堪認定，被告等空言否認，不足採信，應予依法論科。
二、按被告四人主觀上認定被害人丁○○應給付辛○○五萬元、乙○○三萬元，而為
    本案犯行，其等主觀上尚無不法所有之意圖，核被告四人所為，均係犯刑法第三
    零四條第一項之以強暴、脅迫使人行無義務之事及妨害人行使權利罪，被告四人
    與不詳年籍姓名者一人，就上揭犯行，均有犯意之聯絡及行為之分擔，為共同正
    犯。被告辛○○於八十四年間因違反槍砲彈藥刀械管制條例案件，經本院判處有
    期徒刑九月，並於八十五年七月十日執行完畢、庚○○有違反麻醉藥品管理條例
    前科，經本院以八十六年訴字第二三五號判處有期徒刑六月，並於八十七年八月
    十七日執行完畢，此有本院被告全國前案紀錄表可憑，其二人於執行完畢後五年
    之內，再犯本案之罪，均屬累犯，皆應依刑法第四十七條規定加重其刑。爰審酌
    被告四人之素行，犯罪之動機、犯罪時所受之刺激、犯罪之手段、被害人所受傷
    害程度及被告犯罪後已與被害人達成民事和解賠償其損害度等一切情狀，分別量
    處如主文所示之刑，並各諭知易科罰金之折算標準。又扣案之本票、切結書各一
    紙，係被告辛○○、乙○○犯罪所得之物，應依法沒收。
四、按告訴乃論之罪，告訴人於第一審辯論終結前得撤回其告訴，又告訴經撤回者，
    應諭知不受理之判決，刑事訴訟法第二百三十八條第一項、第三百零二條第三款
    定有明文。本件告訴人告訴被告四人以酒瓶丟擲頭部，並共同以徒手歐打伊，致
    受有雙眼、頭部、胸部、肩及手部多處瘀青之傷害，起訴書認被告四人係犯刑法
    第二百七十七條第一項之傷害罪，依同法第二百八十七條規定，須告訴乃論。茲
    據告訴人於本院審理中具狀撤回告訴，揆諸首開說明，本應依刑事訴訟法第三百
    零三條第三款規定諭知不受理，惟公訴意旨認此部分與前開強制罪有罪部分有裁
    判上一罪關係，爰不另為不受理之諭知。
三、據上論斷，應依刑事訴訟法第二百九十九條第一項前段，刑法第二十八條、第三
    百零四條第一項、第四十七條、第四十一條、第三十八條第一項第三款，罰金罰
    鍰提高標準條例第一條前段、第二條，判決如主文。
本案經檢察官林李嘉到庭執行職務。
中      華      民      國    八十九    年      九      月     二十     日
                                  臺灣新竹地方法院刑事第一庭
                                        法 官    滕  治  平
右正本證明與原本無異。
如不服本判決，應於判決送達後十日內向本院提出上訴狀( 應附繕本 )，上訴於
臺灣高等法院。
                                        書記官    彭  玟  源
中      華      民      國    八十九    年      九      月     二十     日


司法院資訊處製作；財團法人民間司法改革基金會備份。
